【裁判字號】    95,訴,328
【裁判日期】    951123
【裁判案由】    違反毒品危害防制條例
【裁判全文】
臺灣花蓮地方法院刑事判決               95年度訴字第328號
公  訴  人  臺灣花蓮地方法院檢察署檢察官
被      告  甲○○
上列被告因違反毒品危害防制條例案件，經檢察官提起公訴（95
年度毒偵字第345號）及移送併案（95年度偵字第5428號），因
被告於準備程序進行中就被訴及移送事實為有罪之陳述，經本院
合議庭裁定由受命法官獨任進行簡式審判程序，並判決如下：
    主  文
甲○○施用第一級毒品，累犯，處有期徒刑玖月。扣案之海洛因
參拾參包（合計淨重伍拾參點玖陸公克）沒收銷燬。扣案之夾鍊
袋貳佰拾肆個、杓子壹支及電子磅秤壹個，均沒收。又施用第二
級毒品，累犯，處有期徒刑伍月。扣案之安非他命壹包（淨重貳
點玖捌公克）沒收銷燬。扣案之夾鍊袋貳佰拾肆個、杓子壹支及
電子磅秤壹個，均沒收。應執行有期徒刑壹年。扣案之海洛因參
拾參包（合計淨重伍拾參點玖陸公克）、安非他命壹包（淨重貳
點玖捌公克）均沒收銷燬。扣案之夾鍊袋貳佰拾肆個、杓子壹支
及電子磅秤壹個，均沒收。
    事  實
一、甲○○前於民國87年間因施用毒品案件，經觀察、勒戒後，
    認無繼續施用毒品之傾向，經臺灣花蓮地方法院檢察署於87
    年9月3日以87年度毒偵字第2394號不起訴處分確定。復因施
    用毒品，經本院裁定送觀察、勒戒後，認有繼續施用毒品之
    傾向，令入戒治處所強制戒治，並於92年10月5日戒治執行
    完畢，另經本院花蓮簡易庭以90年度花簡字第64號判處有期
    徒刑6月確定，再因施用毒品，經本院以90年度訴更一字第2
    號判處有期徒刑8月，二案應執行有期徒刑1年1月確定，復
    因施用毒品案件，分別經本院以91年度易字第222號、92年
    度訴字第121號判處有期徒刑8月、10月，二案應執行有期徒
    刑1年5月確定，於94年10月19日縮刑期滿執行完畢，竟仍不
    知悔改。復分別基於施用第一級毒品海洛因及第二級毒品安
    非他命之故意，於95年4月8日晚間，在基隆港口附近之不詳
    地點，以摻雜海洛因於香菸中加熱吸食之方式，施用海洛因
    1次，復於同日，在台北縣三重市不詳名稱之旅館內，以放
    置安非他命於玻璃球上加熱後吸食之方式，施用安非他命1
    次。嗣於95年4月9日2時20分許為警於台北市○○○路、南
    京東路口查獲，並扣得海洛因共33包（合計淨重53.96公克
    ）、安非他命1包（淨重2.98公克）及甲○○所有供分裝海
    洛因及安非他命以施用之夾鏈袋214個、杓子1支及電子磅秤
    1個，並經警採其尿液送驗呈嗎啡及安非他命陽性反應，而
    查獲上情。
二、案經台北市政府警察局中山分局報告臺灣臺北地方法院檢察
    署呈請臺灣高等法院檢察署檢察長令轉臺灣花蓮地方法院檢
    察署檢察官偵查起訴及移送併案。
    理  由
一、被告甲○○於上揭時間、地點施用第一級毒品海洛因及第二
    級毒品安非他命各1 次之事實，業據其於本院審理時坦承不
    諱，而被告為警查獲時採集之尿液，經送驗結果呈嗎啡及安
    非他命陽性反應，有臺灣檢驗科技股份有限公司濫用藥物尿
    液檢驗報告及偵辦毒品案件尿液檢體委驗單各1 份在卷可稽
    ，並有海洛因共33包（合計淨重53.96公克）、安非他命1包
    （淨重2.98公克）及被告所有供分裝海洛因及安非他命以施
    用之夾鏈袋214個、杓子1支及電子磅秤1 個扣案可稽，被告
    前開自白與事實相符。另被告前於87年間因施用毒品案件，
    經觀察、勒戒後，認無繼續施用毒品之傾向，經臺灣花蓮地
    方法院檢察署於87年9月3日以87年度毒偵字第2394號不起訴
    處分確定。復因施用毒品，經本院裁定送觀察、勒戒後，認
    有繼續施用毒品之傾向，令入戒治處所強制戒治，並於92年
    10月5日戒治執行完畢，有台灣高等法院被告前案紀錄表1份
    在卷可佐。本案事證明確，被告犯行堪以認定，應予依法論
    科。
二、按行為後法律有變更者，適用行為時之法律，但行為後之法
    律有利於行為人者，適用最有利於行為人之法律，刑法第 2
    條第1 項定有明文。查被告行為後，刑法業於94年2月2日修
    正公布，於95年7月1日施行（以下簡稱新刑法），茲就上開
    法條新舊法比較後，綜其全部罪刑之結果（詳如附表），行
    為後（即新刑法）之規定均未有利於被告（最高法院95年第
    8 次刑事庭會議決議可資參照），故應適用行為時之法律（
    即修正前刑法），合先敘明。
三、核被告所為，係犯毒品危害防制條例第10條第1 項之施用第
    一級毒品罪及同法第10條第2 項之施用第二級毒品罪。被告
    施用前持有海洛因及安非他命之低度行為，應為施用海洛因
    及安非他命之高度行為所吸收，不另論罪。被告所犯上開 2
    罪，犯意各別，所犯罪名不同，應分論併罰。又被告有事實
    欄所示之前科及執行紀錄，有臺灣高等法院被告前案紀錄表
    1份在卷可參，其於5年以內再犯本件有期徒刑以上之罪，為
    累犯，應依修正前刑法第47條規定加重其刑。爰審酌被告有
    多次毒品前科，素行不佳，其犯罪之動機、手段、施用毒品
    次數僅1 次、施用毒品係對自己身體之殘害，及其犯罪後坦
    承犯行之態度等一切情狀，分別量處如主文所示之刑，併定
    應執行之刑。扣案之海洛因共33包（合計淨重53.96 公克）
    、安非他命1包（淨重2.98 公克），分為第一級、第二級毒
    品，有法務部調查局95年5月30日調科醫字第020008013號鑑
    定通知書1份在卷可佐，應依毒品危害防制條例第18條第1項
    前段規定沒收銷燬之。另扣案之夾鏈袋214個、杓子1支及電
    子磅秤1 個為被告所有，且分係供犯罪所用之物或犯罪預備
    之物，業據被告於本院審理中供承不諱，應依刑法第38條第
    1項第2款規定宣告沒收。
據上論斷，應依刑事訴訟法第273條之1第1項、第299條第1 項前
段，毒品危害防制條例第10條第1項、第2項、第18條第1 項前段
，刑法第11條前段、第2條第1項前段、修正前刑法第47條、第38
條第1項第2款、第51條第5款，判決如主文。
本案經檢察官李殷財到庭執行職務。
中    華    民    國    95    年    11    月    23    日
                          臺灣花蓮地方法院刑事第二庭
                                    法    官  俞秀美
以上正本證明與原本無異。
如對本判決不服，應於送達後10日內，向本院提出上訴狀。（應
抄附繕本）
                                    書記官
中    華    民    國    95    年    11    月    23    日
附錄本案論罪科刑之法條：
毒品危害防制條例第10條第1項
施用第一級毒品者，處6月以上5年以下有期徒刑。
施用第二級毒品者，處3年以下有期徒刑。
附表：
┌───┬───────┬────────┬──────┐
│比較  │舊刑法於本案適│新刑法於本案適用│依從舊從輕原│
│法條  │用之法律效果  │之法律效果      │則比較結果  │
├───┼───────┼────────┼──────┤
│刑法第│受有期徒刑之執│受有期徒刑之執行│本條依新、舊│
│47條  │行完畢，或受無│完畢，或受無期徒│法比較被告均│
│      │期徒刑或有期徒│刑或有期徒刑一部│構成累犯，新│
│      │刑一部之執行而│之執行而赦免後，│刑法並未較有│
│      │赦免後，5 年以│5年以內故意再犯 │利於被告。  │
│      │內再犯有期徒刑│有期徒刑以上之罪│            │
│      │以上之罪者，為│者，為累犯，加重│            │
│      │累犯，加重本刑│本刑至2分之1。  │            │
│      │至2分之1。    │                │            │
├───┼───────┼────────┼──────┤
│刑法第│宣告多數有期徒│宣告多數有期徒刑│本條依新、舊│
│51條第│刑者，於各刑中│者，於各刑期之最│法比較，新刑│
│5款   │之最長期以上，│長其以上，各刑其│法並未較有利│
│      │各刑合併之刑期│合併之刑期以下，│於被告。    │
│      │以下，定其刑期│定其刑期，但不得│            │
│      │，但不得逾20年│逾30年。        │            │
├───┼───────┼────────┼──────┤
│刑法第│下列之物沒收之│下列之物沒收之：│本條依新、舊│
│38條第│：1違禁物、2供│1違禁物、2供犯罪│法比較扣案物│
│1項   │犯罪所用之或供│所用之或犯罪預備│均應沒收。  │
│      │犯罪預備之物、│之物、3 因犯罪所│            │
│      │3因犯罪所得之 │生或所得之物。  │            │
│      │物。          │                │            │
├───┴───────┴────────┴──────┤
│綜合比較結果：                                        │
│本案綜其全部罪刑之比較，新刑法規定未較有利於被告，故本│
│案應一體適用行為時即修正前刑法。                      │
│                                                      │
└───────────────────────────┘


司法院資訊處製作；財團法人民間司法改革基金會備份。
